臺灣嘉義地方法院刑事判決            100年度交易字第147號
公  訴  人  臺灣嘉義地方法院檢察署檢察官
被      告  蔡登仁
上列被告因過失傷害案件，經檢察官提起公訴（100 年度偵字第
3230號），被告於本院行準備程序時就犯罪事實為有罪之陳述，
經本院裁定改依簡式審判程序審理，判決如下：
    主  文
蔡登仁犯過失傷害罪，處有期徒刑月，如易科罰金，以新臺幣
壹仟元折算壹日。
    犯 罪 事 實
一、蔡登仁領有合格汽車駕照，於民國100  年1 月14日上午7時
    14分許，駕駛車號RS-9217 號自用小貨車，沿嘉義縣鹿草鄉
    ○○村○○道路由東向西方向行駛，途經嘉義縣嘉35線與嘉
    義縣重寮村產業道路交岔路口處，本應注意車輛行駛至無號
    誌交岔路口時，少線道車應暫停讓多線道車先行，而依當時
    當時天候晴、日間自然光線、柏油路面、無障礙物、視距良
    好等情，並無不能注意之情事，竟疏於注意及此，於通過上
    開路口時，貿然往前行駛，未暫停讓多線道車先行，適有蔡
    明桂騎乘車號KV6-322 號重型機車沿嘉35線公路由北往南方
    向行駛之至該處無號誌之交岔路口，亦未減速慢行，作隨時
    停車之準備，蔡登仁避煞不及，其自用小貨車右前保險桿遂
    與蔡明桂之機車左前側發生撞擊，致蔡明桂人車倒地後，受
    有左脛骨與腓骨之閉鎖性骨折之傷害。蔡登仁於司法警察前
    往處理車禍前，撥打電話報警，並停留現場，向前來處理之
    承辦員警承認為肇事者，自首而願接受裁判。
二、案經蔡明桂訴由嘉義縣警察局水上分局報告嘉義地方法院檢
    察署檢察官偵查起訴。
    理  由
一、本件被告蔡登仁所犯非死刑、無期徒刑、最輕本刑為3 年以
    上有期徒刑之罪，或高等法院管轄第一審案件，其於準備程
    序進行中，就被訴事實為有罪之陳述，經本院告知簡式審判
    程序之旨，並聽取檢察官及被告之意見後，裁定進行簡式審
    判程序。
二、上揭事實業據被告蔡登仁於本院審理時坦承不諱，核與證
    人即告訴人蔡明桂於偵查之證述相符，並有道路交通事故現
    場圖、道路交通事故調查報告紀錄表（一）（二）、長庚醫
    療財團法人嘉義長庚紀念醫院診斷證明、現場及車損照片、
    臺灣省嘉雲區車輛行車事故鑑定委員會100 年6 月30日嘉雲
    鑑0000000 字第1005802234號函暨其所附之鑑定意見書在卷
    足資佐證，是被告之任意性自白與事實相符，應堪採信。按
    汽車駕駛人行車時，車輛行駛至無號誌或號誌故障而無交通
    指揮人員指揮之交岔路口，支線道車應暫停讓幹線道車先行
    。未設標誌、標線或號誌劃分幹、支線道者，少線道車應暫
    停讓多線道先行；車道數相同時，轉彎車應暫停讓直行車先
    行；同為直行車或轉彎車者，左方車應暫停讓右方車先行。
    但在交通壅塞時，應於停止線前暫停與他方雙向車輛互為禮
    讓，交互輪流行駛；前項第二款之車道數，以進入交岔路口
    之車道計算，含快車道、慢車道、左、右轉車道、車種專用
    車道、機車優先道及調撥車道，道路交通安全規則第102 第
    1項第2款、第2項分別定有明文。而告訴人行駛於縣道嘉35
    線之劃有行車分向線之雙向二車道，被告駕車行駛於產業道
    路並無車線道，屬少線道甚明，是被告駕車行經無號誌之交
    岔路口，應注意少線道車應暫停讓多線道車先行；又依現場
    照片及交通事故調查表（一）可知，當時天候晴，日間自然
    光線、柏油路面、無障礙物、視距良好，並無不能注意之情
    形，是本件被告行經上開路段，竟疏未注意及此，即貿然前
    進，致碰撞告訴人之機車而肇事，其有過失甚為顯然。至告
    訴人自承行經該交岔路口時速約50公里，雖未減速慢行，作
    隨時停車之準備，亦有過失，然並不解免被告之過失責任，
    附此敘明。再告訴人因本件車禍致有如犯罪事實欄所述之傷
    害，則被告之過失行為，與告訴人之傷害結果間，具有相當
    因果關係，應堪認定。從而，本件事證明確，被告犯行堪以
    認定，應依法論科。
三、核被告所為，係犯刑法第284 條第1 項過失傷害罪。又被告
    於肇事後，撥打電話報警，並停留現場，向前來處理之司法
    警察自承係其駕車發生前揭車禍，進而接受裁判等情，有其
    警詢筆錄在卷可查，是被告此舉當認合於自首要件，爰依刑
    法第62條前段之規定，減輕其刑。
四、審酌被告因疏未注意，致生本件事故，為肇事主因，並造成
    告訴人受有傷害，惟告訴人亦有過失，雙方因賠償金額差距
    致未能達成和解；被告並無前科，有臺灣高等法院被告前案
    紀錄表在卷可查，肇事後停留於現場，並審酌告訴人所受之
    傷害，被告犯後坦承犯行，犯後態度良好，及其務農、家境
    小康等一切情況，量處如主文所示之刑，並諭知易科罰金之
    折算標準。
據上論斷，應依刑事訴訟法第273 條之1 第1 項、第299 條第1
項前段，刑法第284 條第1 項、第62條前段、第41條第1 項前段
，刑法施行法第1 條之1 第1 項、第2 項前段，判決如主文。
本案經檢察官林俊良到庭執行職務。
中    華    民    國   100    年    8     月    19    日
                  交通法庭  法  官  梁淑美
以上正本證明與原本無異。
如不服本判決應於收受判決後10日內向本院提出上訴書狀，並應
敘述具體理由；其未敘述上訴理由者，應於上訴期間屆滿後20日
內向本院補提理由書（均須按他造當事人之人數附繕本）「切勿
逕送上級法院」。告訴人或被害人如對於本判決不服者，應具備
理由請求檢察官上訴，其上訴期間之計算係以檢察官收受判決正
本之日期為準。
中    華    民    國   100    年    8     月    19    日
                            書記官  林金福
中華民國刑法第284條
（過失傷害罪）
因過失傷害人者，處6 月以下有期徒刑、拘役或5 百元以下罰金
，致重傷者，處1 年以下有期徒刑、拘役或5 百元以下罰金。
從事業務之人，因業務上之過失傷害人者，處1 年以下有期徒刑
、拘役或1 千元以下罰金，致重傷者，處3 年以下有期徒刑、拘
役或2 千元以下罰金。